臺灣臺南地方法院民事裁定
111年度補字第42號
原      告  元大國際資產管理股份有限公司

法定代理人  宋耀明  
訴訟代理人  楊富傑  
被      告  陳萬向  
            洪榮祥即洪許秀霞之繼承人

            洪國展即洪許秀霞之繼承人

            洪瑞敏即洪許秀霞之繼承人

上列當事人間分配表異議之訴事件，本院裁定如下：
    主  文
原告應於本裁定送達7日內，補繳第一審裁判費新臺幣91,486元
，逾期不補正，即駁回其訴。
    理  由
一、按因財產權而起訴者，應依民事訴訟法第77條之13之規定繳
    納裁判費，此為必須具備之程式。次按起訴不合程式或不備
    其他要件，依其情形可以補正，經審判長定期間命其補正而
    不補正者，法院應以裁定駁回之。民事訴訟法第249條第1項
    第6款亦有明定。又按分配表異議之訴之訴訟標的價額，以
    異議者請求宣示變更或撤銷原分配表重新製作分配表所得之
    利益為準。債務人為原告時，以原告主張因變更分配表，致
    被告即債權人較原分配表所減少之分配金額為標準定之（最
    高法院109年度台抗字第1040號裁定意旨參照）。
二、經查，原告起訴未據繳納裁判費，其本件請求本院110年度
    司執字第62840號強制執行事件於民國110年12月3日製作之
    分配表，次序3、9被告洪榮祥、洪國展及洪瑞敏（均為洪許
    秀霞之繼承人）所分配之執行費新臺幣（下同）80,000元、
    第1順位抵押權10,000,000元，均應自分配表中剔除，並依
    法重新分配。揆諸前揭說明，訴訟標的價額應以原告主張因
    變更分配表而得增加之分配額為標準定之。查被告等之上述
    債權經剔除後，系爭分配表次序3、9所示債權得受分配之金
    額合計10,080,000元，即應由普通債權人按不足額之債權金
    額比例分配之，則依原告分配表不足額148,534,192元【計
    算式：6,683,399元+1,055,344元+132,198,522元+8,596,89
    7元＝148,534,192元】、系爭分配表次序10至14同順位之普
    通債權不足額總額163,921,359元【計算式：148,534,192元
    +15,387,167元(次序10之國泰世華商業銀行股份有限公司不
    足額金額)=163,921,359元】之比例計算，原告因系爭分配
    表剔除被告洪榮祥、洪國展及洪瑞敏之上述債權後，得增加
    分配之金額（即所得受利益）為9,133,798元【計算式：主
    張剔除之金額10,080,000元×0.00000000（原告不足額債權
    總金額148,534,192元÷系爭分配表次序10至14同順位之普通
    債權不足額總金額163,921,359元=0.00000000，小數點後第
    8位以下四捨五入）＝9,133,798元，元以下四捨五入】，故
    本件訴訟標的價額應為9,133,798元，應徵第一審裁判費91,
    486元。茲依民事訴訟法第249條第1項但書之規定，限原告
    於收受本裁定送達翌日起7日內補繳裁判費91,486元，逾期
    未繳，即駁回原告之訴。
中　　華　　民　　國　　111 　年　　1 　　月　　13　　日
                  民事第三庭    法  官　陳郁婷
以上正本證明與原本無異。
如不服本裁定關於訴訟標的價額之核定，得於收受裁定正本後10
日內向本院提出抗告狀，並繳納抗告費新臺幣1,000元整；其餘
關於命補繳裁判費部分，不得抗告。
中　　華　　民　　國　　111 　年　　1 　　月　　17　　日
                                書記官  謝靜茹